# 餐饮公司“权益卡礼包”账务问题

提问人：Helen韩 时间：2020-07-03 11:21:00
各位大咖，现阶段各行各业刺激消费，各类消费券、折扣券铺天盖地，比如下图麦当劳的早餐月卡，发票内容是“无形资产-会员权益-权益卡”。
1593745135.jpg1593745135.jpg (80.93 KB, 下载次数: 0)
金拱门宣传图片
前天 11:03 上传
问题 1 ： 16 元月卡在当月直接确认收入，如果 42 是季卡则每月确认 14 元收入；
问题 2 ：业务模式变更品为 10 元购买5*6元消费券并开具发票“无形资产-会员权益-权益卡”，消费时可直接抵用，有效期 2 个月，过期不退；由于收款时已将控制权转移给客户，可一次性确认收入；
以上账务处理，有无异议？

回答人：chenyiwei
这种情况应属于“企业向客户预收销售商品款项”，适用新收入准则第三十九条规定。收到款项扣除增值税后作为合同负债，后续根据客户的消费模式，在提供商品时逐步确认收入。开票收款时即确认收入是不恰当的。
收入确认的模式，应根据历史经验和对消费者心理、消费习惯的分析，合理、谨慎地确认收入结转的基本模式。只有在无法合理确定消费模式时，才能在有效期内按时间平均确认收入。